【裁判字號】    95,交聲,210
【裁判日期】    950501
【裁判案由】    違反道路交通管理處罰條例聲明異議
【裁判全文】
臺灣士林地方法院交通事件裁定
原處分機關  臺北市交通事件裁決所
異  議  人
即受處分人  甲○○（原名張東紅）
上列受處分人因違反道路交通管理處罰條例案件，對於臺北市交
通事件裁決所民國95年3 月10日所為之處分（原處分案號：北市
裁二字第裁22-AEU029554號），聲明異議，本院裁定如下：
    主  文
原處分撤銷。
甲○○汽車駕駛人，行經有燈光號誌管制之交岔路口闖紅燈，處
罰鍰新臺幣貳仟柒佰元，並記違規點數參點。
    理  由
一、按汽車駕駛人，行經有燈光號誌管制之交岔路口闖紅燈者，
    處新臺幣（下同）1,800 元以上5,400 元以下罰鍰，並記違
    規點數3 點，道路交通管理處罰條例第53條、第63條第1 項
    第3 款分別定有明文。
二、原處分意旨略以：異議人即受處分人甲○○駕駛7696-DL 號
    車，於94年12月25日下午2 時50分許，在台北市○○路113
    巷49弄口，經警舉發「紅燈右轉」之違規，依違反道路交通
    管理處罰條例第53條之規定，處罰鍰3,600 元（原處分機關
    於其北市裁三字第09532097700 號移送書中予以更正為2,70
    0 元），並依同條例第63條第1 項第3 款規定，記違規點數
    3 點。
三、異議意旨略以：異議人並未闖紅燈云云。
四、經查，本件異議人甲○○駕駛車號7696-DL 號自用小客車，
    於94年12月25日下午2 時50分許，在台北市○○路113 巷49
    弄口，行經有燈光號誌管制之交岔路口闖紅燈右轉，經警當
    場攔停舉發等情，業據證人即舉發警員乙○○到庭結證稱：
    當天伊在執行巡邏勤務，沿東湖路113 巷49弄行駛至與東湖
    路113 巷口，騎到巷口停等紅燈時，在等紅燈的期間，看到
    對面有1 台車開過來違規右轉，伊見狀停頓2 秒後就跟著異
    議人轉，打開警示燈，將異議人攔停並請出示駕、行照及告
    知違規事項，當時駕駛人就是在座異議人，異議人當時問她
    女兒是否有闖紅燈，她女兒就搖頭說不知道，接下來異議人
    就出示駕、行照，伊就直接開舉發通知單，然後交給異議人
    簽名收受，當時異議人並無爭執，只有說1,800 元太貴等語
    綦詳（見本院95 年4月13日訊問筆錄），並有證人乙○○當
    庭繪製，標示號誌位置及異議人行車方向之現場圖1 份附卷
    可參，衡情證人乙○○與異議人互不相識，亦無仇怨，係依
    法執行勤務之公務員，當無甘冒偽證重罪而設詞誣陷異議人
    之理，且證人所證本件舉發經過事實，具體明確，顯非一般
    憑空捏造證詞可擬，堪認證人應無誤判違規事實之虞，其證
    詞應可採信。是異議人所辯顯係卸責之詞，自不足採，其確
    有紅燈右轉之違規行為，堪予認定。
五、綜上所述，本件異議人確有於前揭時地行經有燈光號誌管制
    之交岔路口闖越紅燈右轉之違規行為，從而原處分機關依前
    揭道路交通管理處罰條例第53條、第63條第1項第3款及違反
    道路交通管理事件統一裁罰標準表規定，原應裁處異議人罰
    鍰2,700 元，並予記違規點數3 點，卻誤為裁處罰鍰3,600
    元（原處分機關於本件移送書上雖予以更正為罰鍰2,700 元
    ，然此移送書非屬對異議人所為之行政處分，對異議人尚不
    生效力），並予記違規點數3 點，自有未當。是本件異議雖
    無理由，然原處分既有前揭可議之處，即屬無可維持，應由
    本院予以撤銷，另裁定如主文第2 項所示，以資適法。
據上論斷，應依道路交通案件處理辦法第20條前段，裁定如主文
。
中    華    民    國    95    年    5     月    1     日
                  交通法庭法  官    許碧惠
以上正本證明與原本無異。
如不服本裁定，應於裁定送達後5 日內，向本院提出抗告狀。
                          書記官    徐仁豐
中    華    民    國    95    年    5     月    1     日


司法院資訊處製作；財團法人民間司法改革基金會備份。
